---
title: "6.2.Interaction_Compass"
output: html_document
editor_options: 
  chunk_output_type: console
---

```{r setup, include=FALSE}
knitr::opts_chunk$set(echo = TRUE)

library(phyloseq)
library(PLNmodels)
library(tibble)
library(stringr)
library(dplyr)
library(ggplot2)
library(tidyr)
library(ggplot2)

library(gdata)


# remove all temporary objects from your environment
rm(list = names(.GlobalEnv)[grep("tmp",names(.GlobalEnv))])

```

# plot OTU abundance

```{r plot 1 OTU abundance}

tmp_OTU = "OTU-45"

tmp_ps = ps_16S_micro
## transform to relative abundance 
tmp_ps <- transform_sample_counts(tmp_ps,function(x) x / sum(x))
## prune taxa
tmp_ps = prune_taxa(taxa_names(tmp_ps)==tmp_OTU,tmp_ps)

tmp_data = psmelt(tmp_ps)


p <- ggplot(tmp_data,aes(tmp_data$treatment,tmp_data$Abundance))+
  geom_boxplot()+
  geom_jitter(color="red", size=2, alpha=0.9) +
  labs(title = tmp_OTU,y="Relative abundance (among non filtered OTUs)",x="Treatments")+
#  labs(title = tmp_OTU,y="Raw abundance (log10 scale)",x="Treatments")+
  scale_y_log10()+
  geom_hline(yintercept = 0.25/100)+
  geom_hline(yintercept = 0.1/100)+
  theme(axis.text.x  = element_text(angle = 90))
  
p

```

```{r plot several OTU abundance}

#tmp_OTU = sort(setdiff(taxa_names(ps_16S_fltr),taxa_names(tmp_ps_fltr2)))
tmp_OTU = tmp_nodes
tmp_OTU = c(tmp_edges_otu$source[1],tmp_edges_otu$target[1])
tmp_OTU = c("OTU-2667","OTU-66662")

tmp_ps = ps_16S_micro
## transform to relative abundance 
tmp_ps <- transform_sample_counts(tmp_ps,function(x) x / sum(x))
## prune taxa
tmp_ps = prune_taxa(taxa_names(tmp_ps) %in% tmp_OTU,tmp_ps)

tmp_data = psmelt(tmp_ps)


p <- ggplot(tmp_data,aes(tmp_data$treatment,tmp_data$Abundance))+
  geom_boxplot()+
  geom_jitter(color="red", size=0.5, alpha=0.9) +
  labs(title = "Node OTUs",y="Relative abundance (among all OTUs)",x="Treatments")+
#  labs(title = tmp_OTU,y="Raw abundance (log10 scale)",x="Treatments")+
  scale_y_log10()+
  geom_hline(yintercept = 0.25/100)+
  geom_hline(yintercept = 0.1/100)+
  facet_wrap(vars(OTU))+
  theme(axis.text.x  = element_text(angle = 90))

p

```

# extract network

```{r extract nodes}

tmp_model.StARS = PLN_model.StARS_xp2

# graph adjacency matrix (value = partial correlation value)
tmp_adjacency.StARS <- as.matrix(tmp_model.StARS$latent_network())
# remove redundant data from the matrix
diag(tmp_adjacency.StARS)=0
tmp_adj=tmp_adjacency.StARS
tmp_adj[lower.tri(tmp_adj,diag=T)]=0
# define a partial correlation threshold
tmp_thrld = 0.06
# extract edges above a threshold and involved nodes
tmp_edges <- which(abs(tmp_adj)>tmp_thrld,arr.ind=TRUE)
tmp_edges_val = tmp_adj[tmp_edges]
tmp_edges_otu <- tibble("source"=rownames(tmp_adj)[tmp_edges[,1]],
                        "target"=colnames(tmp_adj)[tmp_edges[,2]],
                        "value"=tmp_edges_val)
## name edges
tmp_edges_otu[tmp_edges_otu$value > 0,"edge_id"] <- rank(tmp_edges_otu$value[tmp_edges_otu$value >0],
                                                         ties.method = "random")
tmp_edges_otu[tmp_edges_otu$value < 0,"edge_id"] <- rank(tmp_edges_otu$value[tmp_edges_otu$value <0],
                                                         ties.method = "random")
tmp_edges_otu$edge_id <- ifelse(tmp_edges_otu$value > 0,
                                paste0("pos_",
                                       nrow(tmp_edges_otu[tmp_edges_otu$value > 0,])-
                                         tmp_edges_otu$edge_id +1),
                                paste0("neg_",tmp_edges_otu$edge_id))

# extract involved nodes
tmp_nodes <- unique(c(tmp_edges_otu$source,tmp_edges_otu$target))

rm(tmp_adj,tmp_adjacency.StARS,tmp_model.StARS,tmp_thrld,tmp_edges,tmp_edges_val)

```

# compare edges with diff abund

```{r without loop}

i= 1

tmp_global_df = tibble()

# select interaction
tmp_interact = tmp_edges_otu[i,]
tmp_interact =tmp_edges_otu[tmp_edges_otu$edge_id == "pos_37",]

# select diff abund for source and target
tmp_data = stat_q2_otu_comparison_sum
## select comparisons with control
tmp_data = tmp_data[complete.cases(tmp_data),]
tmp_data = tmp_data[tmp_data$g1 == "C",]
tmp_data$pval_adjust <- tmp_data$p.value *258 *12
## select comp with source and target
tmp_data <- tmp_data[tmp_data$OTU %in% c(tmp_interact$source,tmp_interact$target),]
## select sgnif comp
tmp_data <- tmp_data[tmp_data$pval_adjust <= 0.05,]
## select were both source and target are signif
tmp_source_ttt = tmp_data$g2[tmp_data$OTU == tmp_interact$source]
tmp_target_ttt = tmp_data$g2[tmp_data$OTU == tmp_interact$target]
tmp_ttt = intersect(tmp_source_ttt,tmp_target_ttt)
tmp_data <- tmp_data[tmp_data$g2 %in% tmp_ttt,]
## average estimate
tmp_source_estimate = mean(tmp_data$estimate[tmp_data$OTU == tmp_interact$source])
tmp_target_estimate = mean(tmp_data$estimate[tmp_data$OTU == tmp_interact$target])

if (length(tmp_ttt) > 1) {
  
  # plot data
  tmp_df = tibble("interaction"=paste0(tmp_interact$edge_id,tmp_ttt),
                       "source_estimate"=tmp_data$estimate[tmp_data$OTU ==tmp_interact$source],
                       "target_estimate"=tmp_data$estimate[tmp_data$OTU ==tmp_interact$target])
  tmp_df[,"F_A"] <- ifelse(tmp_df$target_estimate >0,tmp_df$source_estimate,-tmp_df$source_estimate)
  tmp_df[,"F_B"] <- ifelse(tmp_df$source_estimate >0,tmp_df$target_estimate,-tmp_df$target_estimate)
  
  
}

```

```{r loop}

tmp_global_df = tibble()

for (i in 1:nrow(tmp_edges_otu)) {
  
  # select interaction
  tmp_interact = tmp_edges_otu[i,]
  
  # select diff abund for source and target
  tmp_data = stat_q2_otu_comparison_sum
  ## select comparisons with control
  tmp_data = tmp_data[complete.cases(tmp_data),]
  tmp_data = tmp_data[tmp_data$g1 == "C",]
  tmp_data$pval_adjust <- tmp_data$p.value *258 *12
  ## select comp with source and target
  tmp_data <- tmp_data[tmp_data$OTU %in% c(tmp_interact$source,tmp_interact$target),]
  ## select sgnif comp
  tmp_data <- tmp_data[tmp_data$pval_adjust <= 0.05,]
  ## select were both source and target are signif
  tmp_source_ttt = tmp_data$g2[tmp_data$OTU == tmp_interact$source]
  tmp_target_ttt = tmp_data$g2[tmp_data$OTU == tmp_interact$target]
  tmp_ttt = intersect(tmp_source_ttt,tmp_target_ttt)
  tmp_data <- tmp_data[tmp_data$g2 %in% tmp_ttt,]
  ## average estimate
  tmp_source_estimate = mean(tmp_data$estimate[tmp_data$OTU == tmp_interact$source])
  tmp_target_estimate = mean(tmp_data$estimate[tmp_data$OTU == tmp_interact$target])
  
  if (length(tmp_ttt) > 1) {
    
    # global df
    tmp_df = tibble("interaction"=rep(tmp_interact$edge_id,length(tmp_ttt)),
                    "treatment"=tmp_ttt,
                    "source_estimate"=tmp_data$estimate[tmp_data$OTU ==tmp_interact$source],
                    "target_estimate"=tmp_data$estimate[tmp_data$OTU ==tmp_interact$target])
    tmp_df[,"F_A"] <- ifelse(tmp_df$target_estimate >0,tmp_df$source_estimate,-tmp_df$source_estimate)
    tmp_df[,"F_B"] <- ifelse(tmp_df$source_estimate >0,tmp_df$target_estimate,-tmp_df$target_estimate)
    
    tmp_df1 = tibble("interaction"=tmp_interact$edge_id,
                     "F_A"=mean(tmp_df$F_A),
                     "F_B"=mean(tmp_df$F_B))

    tmp_global_df <- rbind(tmp_global_df,tmp_df1)
  
  }
  
}

# plot data
tmp_plot_data = tmp_global_df

```

si source +1 puis -1 et target -1 puis +1 alors moyenne = 0 alors que ça devrais être ???
=> soit un point (+1,-1) et un point (-1,+1)
=> soit un point (-1,-1) car quand j'ajoute l'un, l'autre diminue
==> x = effet de B sur A: donc quand target augmente, ce qui se passe pour source
==> y = effet de A sur B donc quand source augmente, ce qui se passe pour target

comment differencier une compétition d'un antagonisme ? mon exemple +1/-1 est-il une compétition ou un antagonisme ?
prédation : proie (+1) => prédator +1 mais prédator +1 => proie -1
compétition : A +1 => B-1 & B+1 => A-1

```{r plot}

p <- ggplot(tmp_plot_data,aes(x=F_A,y=F_B))+
  geom_point(aes(colour = factor(interaction)))+
  geom_hline(yintercept = 0)+
  geom_vline(xintercept = 0)+
  xlim(c(-10,10))+
  ylim(c(-10,10))+
  theme_bw()

p
```


# estimate fitness
see Letten, 2017 Ecological monographs

```{r without loop}

i= 69

# select edge
tmp_interaction = tmp_edges_otu[i,]
# select source and target abundance
tmp_ps = ps_16S_fltr
tmp_ps <- prune_taxa(taxa_names(tmp_ps)%in%c(tmp_interaction$source,tmp_interaction$target),
                     tmp_ps)
tmp_ps_melt = psmelt(tmp_ps)
tmp_data = pivot_wider(tmp_ps_melt[,c("OTU","sample","Abundance")],
                       names_from = "OTU",values_from = "Abundance")

## change colnames
colnames(tmp_data)[which(colnames(tmp_data) %in% tmp_interaction$source)] <- "source"
colnames(tmp_data)[which(colnames(tmp_data) %in% tmp_interaction$target)] <- "target"

# find relation between OTUs
library(ggpubr)
p <- ggplot(tmp_data,aes(x=source,y=target))+
  geom_point()+
  geom_smooth(method = "lm")+
  stat_regline_equation()

p

tmp_data[,"fitness_ratio"] <- tmp_data[,tmp_interaction$source] / tmp_data[,tmp_interaction$target]



```

il y a des échantillons où l'un des deux OTUs est à zéros => équivalent à cultiver en solo !!! donc on peut calculer l'effet de l'uine sur l'autre selon la méthode de Kehe 2021

# relative interaction index

see Armas, 2004, Ecology Letters; Chamberlain, 2014, Ecology Letters

$$RII=B_{w}-B_{0}/B_{w}+B_{0} $$


```{r relative interaction index}

tmp_global_df = tibble()

for (i in 1:nrow(tmp_edges_otu)) {
  
  # select edge
  tmp_interaction = tmp_edges_otu[i,]
  # select source and target abundance
  tmp_ps = ps_16S_fltr
  tmp_ps <- prune_taxa(taxa_names(tmp_ps)%in%c(tmp_interaction$source,tmp_interaction$target),
                       tmp_ps)
  tmp_ps_melt = psmelt(tmp_ps)
  tmp_data = pivot_wider(tmp_ps_melt[,c("OTU","sample","Abundance")],
                         names_from = "OTU",values_from = "Abundance")
  ## change colnames
  colnames(tmp_data)[which(colnames(tmp_data) %in% tmp_interaction$source)] <- "source"
  colnames(tmp_data)[which(colnames(tmp_data) %in% tmp_interaction$target)] <- "target"
  
  # calculate RII for source
  tmp_source_b0 = median(tmp_data$source[tmp_data$target==0])
  tmp_source_bw = median(tmp_data$source[tmp_data$target!=0])
  tmp_source_rii = (tmp_source_bw - tmp_source_b0)/(tmp_source_bw + tmp_source_b0)
  
  # calculate RII for target
  tmp_target_b0 = median(tmp_data$target[tmp_data$source==0])
  tmp_target_bw = median(tmp_data$target[tmp_data$source!=0])
  tmp_target_rii = (tmp_target_bw - tmp_target_b0)/(tmp_target_bw + tmp_target_b0)
  
  tmp_df = tibble("interaction"=tmp_interaction$edge_id,
                         "F_A"=tmp_source_rii,
                         "F_B"=tmp_target_rii)
  
  tmp_global_df = rbind(tmp_global_df,tmp_df)
  
}

tmp_plot_data = tmp_global_df[complete.cases(tmp_global_df),]



```

```{r plot}

p <- ggplot(tmp_plot_data,aes(x=F_A,y=F_B))+
  geom_point(aes(colour = factor(interaction)))+
  geom_hline(yintercept = 0)+
  geom_vline(xintercept = 0)+
  xlim(c(-1,1))+
  ylim(c(-1,1))+
  theme_bw()

p
```


je devrais vérifier la variance des b0 et bw pour chaque OTU ...
des résultats très différents si j'utilise la moyenne ou bien la médian pour calculer les b0 et bw













